臺灣高等法院刑事裁定
110年度聲字第1817號
聲明異議人
即  受刑人  郭上銘



上列聲明異議人因違反毒品危害防制條例案件，對於臺灣桃園地
方檢察署檢察官之執行指揮（107年執更乙字第1318號），聲明
異議，本院裁定如下：
    主  文
聲明異議駁回。
    理  由
一、聲明異議意旨略以：聲明異議人即受刑人郭上銘針對本院10
    7年度聲字第553號裁定，定應執行刑為有期徒刑8年7月提起
    聲明異議。在數罪併罰而有二裁判以上，應定其應執行刑之
    案件，法院所為刑之酌定，固屬自由裁量事項，然對於法律
    之內、外部界限，仍均應受其拘束。次按法律上屬於自由裁
    量事項，尚非概無法律性之拘束，在法律上有其外部界限及
    內部界限，前者法律之具體規定，使法院得以具體選擇為適
    當裁判，此為自由裁量之外部界限；後者法院為自由裁量時
    ，應考量法律之目的，法律秩序之理念所在，此為自由裁量
    之內部界限。法院為裁判時，二者均不得有所踰越。諸如下
    列：㈠臺灣高等法院臺中分院104年度抗字第66號裁定，被告
    犯毒品裁定，應執行刑10年，更定應執行刑5年10月。㈡高等
    法院101年度執丑字第3094號詐欺案，判處10年10月，定應
    執行刑1年2月。㈢臺灣新北地方法院104年度訴字第943號販
    賣第二級毒品案件，共判處有期徒刑32年，定應執行刑為有
    期徒刑18年6月。受刑人所執他案之例，顯見原裁定定應執
    行刑明顯有失比例原則及公平原則，請求另為公平之裁定云
    云。
二、按受刑人以檢察官執行之指揮為不當者，得向諭知該裁判之
    法院聲明異議，刑事訴訟法第484條定有明文。所稱「檢察
    官執行之指揮不當」，應係指檢察官有積極執行指揮之違法
    及其執行方法有不當等情形而言（最高法院77年台抗字第74
    1號裁定、95年度台抗字第486號裁定意旨參照）。又刑罰執
    行，由檢察官依指揮書附具之裁判書為之，刑事訴訟法第45
    7條第1項、第458條規定至明；而判決確定後即生效力，檢
    察官如依確定判決內容為指揮執行，自難指檢察官執行之指
    揮為違法或其執行方法不當；除法院之確定判決或定執行刑
    之確定裁定有違法情事，經非常上訴或再審程序，加以撤銷
    或變更者外，原確定裁判有其執行力，檢察官應據以執行；
    從而，於法院之確定裁判變更前，檢察官據以執行，其執行
    之指揮即難認有違法或不當（最高法院100年度台抗字第936
    號、101年度台抗字第301號、103年度台抗字第624號裁定意
    旨參照）。次按受刑人聲明異議之客體，應以檢察官執行之
    指揮為限。倘受刑人並非針對檢察官執行之指揮認有不當，
    其所為聲明異議於程序上已難謂適法，法院自應以裁定駁回
    其異議（最高法院102年台抗字第404號裁定意旨參照）。準
    此，刑事訴訟法第484條之聲明異議之客體，其範疇應以檢
    察官執行之指揮為限，對於法院所為之判決或裁定不服者，
    則應循上訴或抗告之程序尋求救濟，若裁判業經確定，則應
    另行依再審或非常上訴之程序加以救濟，自非得以聲明異議
    方式為之。　　
三、經查：
　㈠受刑人聲明議異狀前首先表明係「為數罪並（按應為「併」
    ）罰定應執行刑聲明異議）」，「緣受刑人因犯毒品危害防
    制條例數罪（即臺灣桃園地方檢察署107年執更乙字第1318
    號之1執行指揮書明載），鈞院以107年聲字第553號裁定應
    執行刑8年7月（其中徒刑5月已執畢），爰此聲明異議」等
    語，依其文義，受刑人係針對臺灣桃園地方檢察署107年執
    更乙字第1318號之1執行指揮書聲明異議，先予敘明。
　㈡本院107年度聲字第553號裁定係於民國107年2月23日作成，
    並確定在案，此有上開裁定附卷可查，而該裁定於理由中業
    已說明「參酌上開各罪宣告刑之有期徒刑總和上限、各刑中
    最長期，及附表編號4至編號6所示各罪所處之刑，曾經定應
    執行刑有期徒刑7年，暨受刑人各犯罪情節、危害情況、侵
    害法益、犯罪次數及整體犯罪非難評價等總體情狀綜合判斷
    」定其應執行刑為有期徒刑8年7月等語，顯已具體詳述定應
    執行刑之裁量審酌理由。
　㈢而臺灣桃園地方檢察署檢察官107年執更乙字第1318號執行指
    揮書係檢察官依據本院107年度聲字第553號裁定之主文核發
    ，由形式觀之檢察官執行之指揮無何違法或不當之處，有本
    院107年度聲字第553號裁定可憑。觀之受刑人提出之刑事聲
    明異議狀提及之案號為本院「107年度聲字第553號」裁定及
    該狀所載內容，受刑人指摘該裁定定應執行刑過重，與其他
    定應執行刑案件相較減輕甚少，有違比例原則云云。核其聲
    明異議之內容，僅對檢察官據以指揮執行之本院107年度聲
    字第553號裁定聲明異議，並未就臺灣桃園地方檢察署檢察
    官107年執更乙字第1318號執行指揮，究有何積極執行指揮
    之違法或其執行方法有何不當之處加以具體指摘。揆諸前揭
    說明，受刑人非對檢察官執行指揮不當聲明異議，顯與刑事
    訴訟法第484條聲明異議之要件不符。
四、綜上所述，受刑人徒以檢察官據以指揮執行之裁定為異議對
    象，實非對於檢察官之執行指揮或其執行方法有何具體指摘
    ，核無理由，應予駁回。　　
據上論斷，依刑事訴訟法第486條，裁定如主文。
中　　華　　民　　國　　110 　年　　5 　　月　　14　　日
                  刑事第七庭    審判長法　官  孫惠琳
                                      法　官  連雅婷
                                      法　官  張育彰
以上正本證明與原本無異。
如不服本裁定，應於收受送達後5 日內向本院提出抗告狀。
                                      書記官  蔡麗春
中　　華　　民　　國　　110 　年　　5 　　月　　14　　日